Daniel Camillo

Desenvolvedor Frontend

Desenvolvedor Trabalho como Frontend há 1 ano, tendo adquirido essa experiência através de Programa de Jovem Aprendiz. Durante esse período, atuei com o framework Angular e linguagens de programação como JavaScript e TypeScript. Minhas principais especialidades incluem Angular, JavaScript, TypeScript, Primeng, HTML, CSS e React, o que me desenvolver permite soluções modernas e escaláveis para o frontend de aplicações web.

EXPERIÊNCIAS

Aprendiz Técnico Dev Frontend Stefanini IT Solutions

Outubro, 2023 - Atual

Freelancer Dev Frontend

server

Abril, 2024 - Atual

Professor Estagiário CódigoKids

Fevereiro, 2024 - Maio, 2024

PROJETOS RELEVANTES

Projeto: Gonçalves e Souza (Link)

Ladding Page, para apresentação do projeto de empreendedor de um escritório de advocacia.

Tecnologias: HTML, CSS, PHP, Bootstrap

Projeto: json-server-auth-angular (Link)
Projeto focado em estudos e aprimorar boas práticas, efetuando CRUD e JWT **Tecnologias**: Angular, NgxSpinner,
PrimeNG, JavaScript,TypeScript. Json-

LINKS PARA CONTATO

Telefone: (19) 994516557 Github: <u>@daniel.camisi</u> Linkedin: <u>/daniel-silva</u>

Email: danielcamillo2010@hotmail.com

TECNOLOGIAS

Angular
PrimeNG
Angular Material
React
Bootstrap
JavaScript(ES6)
TypeScript
Python
PHP
Flutter
Git / Github

FORMAÇÃO ACADÊMICA

SENAC

Tecnologia da Informação, Campinas,
 SP - 2° Semestre

Universidade São Francisco

 Análise e Desenvolvimento de Sistemas, Campinas, SP - 3° Semestre

ETEC Bento Quirino

 Desenvolvimento de Sistemas, Campinas, SP - Concluído

Academia Stefanini

- TypeScript Introdução ao Intermediário
- JavaScript Tipos, variáveis, operadores, condicionais em ES6